ACORDAO-COMPLETO-2351972

ACÓRDÃO 4514/2019 ATA 20/2019 - PRIMEIRA CÂMARA

VISTOS, relatados e discutidos estes autos de tomada de contas especial instaurada pelo Fundo Nacional de Saúde (FNS) em razão da não comprovação da boa e regular aplicação de parte dos recursos integrantes do Bloco da Atenção Básica repassados pelo FNS ao Fundo Municipal de Saúde do Município (FMS) de Icó/CE nos exercícios de 2004 e 2005.
ACORDAM os Ministros do Tribunal de Contas da União, reunidos em sessão da Primeira Câmara, ante as razões expostas pelo Relator, em:
9.1. considerar revéis José Gerardo Vale Matos e Marcos Antônio Nunes Barreto, para todos os efeitos, dando-se prosseguimento ao processo, nos termos do art. 12, § 3º, da Lei 8.443/1992;
9.2. com fundamento nos arts. 1º, inciso I, 16, inciso III, alínea “c”, e 19, da Lei 8.443/1992, julgar irregulares as contas de Marcos Antônio Nunes Barreto, condenando-o ao pagamento do débito discriminado a seguir, atualizado monetariamente e acrescido dos juros de mora devidos, calculado desde a data de ocorrência indicada até sua efetiva quitação, na forma da legislação vigente, fixando o prazo de 15 (quinze) dias, a contar do recebimento da notificação, para que seja comprovado, perante este Tribunal, o recolhimento da quantia ao Fundo Nacional de Saúde, nos termos do art. 23, inciso III, alínea “a”, da referida Lei, c/c o art. 214, inciso III, alínea “a”, do Regimento Interno do TCU:
	Data de ocorrência
	Valor Histórico (R$) 

	8/12/2004
	5.003,10

	24/12/2004
	360,00

9.3. com fundamento nos arts. 1º, inciso I, 16, inciso III, alínea “c”, e 19, da Lei 8.443/1992, julgar irregulares as contas de José Gerardo Vale Matos, condenando-o ao pagamento do débito discriminado a seguir, atualizado monetariamente e acrescido dos juros de mora devidos, calculado desde a data de ocorrência indicada até sua efetiva quitação, na forma da legislação vigente, fixando o prazo de 15 (quinze) dias, a contar do recebimento da notificação, para que seja comprovado, perante este Tribunal, o recolhimento da quantia ao Fundo Nacional de Saúde, nos termos do art. 23, inciso III, alínea “a”, da referida Lei, c/c o art. 214, inciso III, alínea “a”, do Regimento Interno do TCU:
	Data de ocorrência
	Valor Histórico (R$) 

	4/5/2005
	104.847,75

	5/5/2005
	5.800,00

	13/5/2005
	5.551,15

	18/5/2005
	14.653,06

	18/5/2005
	45.528,33

	18/5/2005
	26.674,79

	18/5/2005
	49.000,00

	16/6/2005
	152.556,25

	23/6/2005
	800,00

	14/7/2005
	5.000,00

	14/7/2005
	1.327,23

	18/7/2005
	1.306,80

	18/7/2005
	2.000,00

	21/7/2005
	160.000,00

9.4. com fundamento no art. 26 da Lei 8.443/1992, autorizar, se requerido, o pagamento da importância devida em até 36 (trinta e seis) parcelas mensais e consecutivas, fixando o prazo de 15 (quinze) dias, a contar do recebimento da notificação, para que seja comprovado, perante este Tribunal, o recolhimento da primeira parcela, e de 30 (trinta) dias, a contar da parcela anterior, para que seja comprovado o recolhimento das demais parcelas, devendo incidir sobre cada valor mensal os devidos acréscimos legais, na forma prevista na legislação vigente, além de alertar que a falta de comprovação do recolhimento de qualquer parcela importará no vencimento antecipado do saldo devedor, nos termos do art. 217 do Regimento Interno do TCU;
9.5. com fundamento no art. 28 da Lei 8.443/1992, autorizar, desde logo, a cobrança judicial das dívidas, caso não atendida a notificação;
9.6. com fundamento no art. 16, § 3º, da Lei 8.443/1992, c/c art. 209, § 7º, do Regimento Interno do TCU, remeter cópia deste acórdão à Procuradoria da República no Ceará, para adoção das medidas que entender cabíveis;
9.7. dar ciência deste acórdão ao Fundo Nacional de Saúde e aos responsáveis.

Tomada de Contas Especial instaurada pelo Fundo Nacional de Saúde (FNS) em razão da não comprovação da boa e regular aplicação de parte dos recursos integrantes do Bloco da Atenção Básica repassados pelo FNS ao Fundo Municipal de Saúde do Município de Icó/CE nos exercícios de 2004 e 2005.

Primeira Câmara

Município de Icó - CE.

3. Responsáveis: José Gerardo Vale Matos (XXX.762.353-XX); Marcos Antônio Nunes Barreto (XXX.044.353-XX).

13.1. Ministros presentes: Walton Alencar Rodrigues (Presidente), Benjamin Zymler, Bruno Dantas (Relator) e Vital do Rêgo.

BRUNO DANTAS

Por registrar as principais ocorrências havidas no andamento do processo até o momento, resumindo os fundamentos das peças acostadas aos autos, adoto como relatório, com os ajustes necessários, a instrução da secretaria responsável pela análise da demanda (peça 66) , que contou com a anuência do corpo diretivo da unidade (peças 67-68) e do Ministério Público junto ao TCU (peça 69) :
“INTRODUÇÃO
1. Cuidam os autos de tomada de contas especial instaurada pelo Fundo Nacional de Saúde (FNS) em desfavor de Marcos Antônio Nunes Barreto (XXX.044.353-XX) e José Gerardo Vale Matos (XXX.762.353-XX) em razão da não-comprovação da boa e regular aplicação de parte dos recursos integrantes do Bloco da Atenção Básica repassados pelo FNS ao Fundo Municipal de Saúde do Município de Icó/CE nos exercícios de 2004 e 2005.
HISTÓRICO
2. Concluiu-se na primeira instrução do feito efetuada nesta Unidade Técnica (peça 46) , que estão satisfeitos os pressupostos processuais estabelecidos na IN TCU 71/2012, uma vez que não houve o transcurso de mais de dez anos desde o fato gerador sem que tenha havido a notificação do responsável pela autoridade administrativa federal competente, bem como que o valor atualizado do débito em 1/1/2017 supera o mínimo estabelecido de R$ 100.000,00.
3. Com base nas irregularidades mencionadas no relatório de auditoria do Departamento de Nacional de Auditoria do Sistema único de Saúde (Denasus) (peças 27-29) , quantificou-se adequadamente o débito e imputou-se responsabilidade, conforme matriz de responsabilização à peça 17, com os ajustes apontados na instrução inicial.
4. Ante tais circunstâncias, propôs-se a citação dos a seguir relacionados responsáveis, posicionamento esse que teve a concordância do diretor técnico (peça 47) , em decorrência das seguintes irregularidades:
a) Responsável: Marcos Antônio Nunes Barreto (XXX.044.353-XX) 
a.1) Irregularidade: Ausência de comprovação da regularidade, por ausência de apresentação dos documentos comprobatórios, do pagamento de conta telefônica, sem identificação da origem da linha que foi paga com recursos do PAB Fixo, cheque 853261, de 2/12/2004, (constatação 327492 do Relatório de Auditoria 8812 MS/SGEP/Denasus) 
Débito
	Data de ocorrência
	Valor Histórico (R$) 

	8/12/2004
	5.003,10

a.2) Irregularidade: Ausência de comprovação da regularidade, por ausência de apresentação dos documentos comprobatórios, do pagamento de serviços de técnicos de enfermagem prestados no Hospital Regional do Icó Deputado Oriel G. Nunes, com recursos do PAB Fixo (conta corrente 58.053-8, agência 0547-9 do Banco do Brasil S/A) , cheque 853279, de 23/12/2004 (constatação 327493 do Relatório de Auditoria 8812 MS/SGEP/Denasus) 
Débito:
	Data de ocorrência
	Valor Histórico (R$) 

	24/12/2004
	360,00

b) José Gerardo Vale Matos (XXX.762.353-XX) 
b.1) Irregularidade: ausência de comprovação da boa e regular aplicação dos recursos componentes do Piso da Atenção Básica - Fixo retirados da conta corrente do Fundo Municipal de Saúde Icó/CE (conta corrente 58.053-8, Ag. 0547-9, do Banco do Brasil, no mês de julho/2005) , conforme constatação 327495 do Relatório de Auditoria 8812 MS/SGEP/Denasus.
Débito:
	Data de ocorrência
	Valor Histórico (R$) 

	14/7/2005
	5.000,00

	18/7/2005
	1.306,80

	18/07/2005
	2.000,00

b.2) Irregularidade: Ausência de comprovação da boa e regular aplicação, em razão da ausência de documentação de despesas, dos recursos componentes do Piso da Atenção Básica (PAB) retirados da conta corrente do Fundo Municipal de Saúde de Icó/CE (conta corrente 58.053-8, agência 0547-9, Banco do Brasil) para pagamentos ao Instituto Brasileiro de Ações Integradas (IBRAI) , no período de maio a julho de 2005 (Constatação 327491 do Relatório de Auditoria 8812 MS/SGEP/Denasus) 
Débito:
	Data de ocorrência
	Valor Histórico (R$) 

	4/5/2005
	104.847,75

	5/5/2005
	5.800,00

	13/5/2005
	5.551,15

	18/5/2005
	14.653,06

	18/5/2005
	45.528,33

	18/5/2005
	26.674,79

	18/5/2005
	49.000,00

	16/6/2005
	152.556,25

	23/6/2005
	800,00

	14/7/2005
	1.327,23

	21/7/2005
	160.000,00

5. Levadas a efeito as citações propostas (peças 49; 52; 58 e 64) , conforme despacho do titular da unidade técnica (peça 48) , no uso da competência delegada pelo relator, Ministro Bruno Dantas, verifica-se que os responsáveis não apresentaram qualquer manifestação nos autos.
EXAME TÉCNICO.
Caracterização das Irregularidades Causadoras do Dano ao Erário
6. A instauração da presente TCE foi motivada pela constatação de irregularidades na aplicação de recursos do SUS em auditoria realizada pelo Departamento Nacional de Auditoria do SUS (Denasus) na Secretaria Municipal de Saúde de Icó/CE.
7. A auditoria originou-se de solicitação do Fundo Nacional de Saúde, com a finalidade de quantificar os danos causados por irregularidades na aplicação de recursos do Piso de Atenção Básica (PAB) no referido município e identificar os gestores responsáveis, em cumprimento à determinação deste Tribunal de Contas contida no Acórdão 2534/2008-TCU-Segunda Câmara - Rel. Min. Raimundo Carreiro, proferido no processo TC-Processo 002.206/2007-1, representação formulada pela Controladoria Geral da União - CGU/CE (peça 30) .
8. Observa-se que o tomador de contas identificou como ilícitos geradores do dano a ausência de comprovação documental da boa e regular aplicação de recursos retirados da conta específica de movimentação do Fundo Municipal de Saúde, bem como de pagamentos sem documentação comprobatória adequada realizados com recursos do PAB nos exercícios de 2004 e 2005.
9. A realização de pagamentos sem o devido suporte documental que demonstre a efetiva contraprestação em bens e serviços acarreta a presunção relativa da existência de dano ao erário, conforme entendimento jurisprudencial pacífico desta Corte de Contas. A regularidade do pagamento com recursos públicos somente é assegurada com a observância dos procedimentos prévios de empenho e liquidação da despesa fixados nos arts. 60 a 64 da Lei 4.320/1964 e demais normas regentes.
10. Sabe-se que, na seara do Direito Financeiro, cabe ao responsável demonstrar, por meio da documentação exigida na legislação de regência, a boa e regular aplicação dos recursos públicos federais geridos, em obediência ao disposto nos arts. 70, parágrafo único, da Constituição Federal; 93 do DecretoLei 200/1967 e 66 e 145 do Decreto 93.872/1986.
11. No caso sob exame, essa demonstração foi inviabilizada pela não-apresentação de documentos de despesa que comprovem a regularidade de retiradas da conta específica e de pagamentos realizados com recursos do Piso da Atenção Básica transferidos pelo FNS ao Fundo Municipal de Saúde de Icó/CE.
12. Conforme se extrai do relatório do Tomador de Contas Especial e do Relatório de Auditoria 15437 MS/SGEP/Denasus, os débitos associados às irregularidades constatadas alcançam valor histórico total de R$ 580.408,46.
Caracterização da Responsabilidade e Revelia dos Agentes Citados
13. A responsabilidade pelo dano ao erário oriundo das irregularidades na aplicação dos recursos do SUS/Piso da Atenção Básica foi imputada aos Srs. Marcos Antônio Nunes Barreto e José Gerardo Vale Matos, secretários municipais de Saúde de Icó/CE no período de 1/4/2004 a 5/8/2004 e 5/10/2004 a 2/1/2005; e 3/1/2005 a 17/11/2005, respectivamente, considerando a atribuição contida no art. 9º, caput e inciso III, da Lei 8.080/1990 relativamente à gestão do Sistema Único de Saúde (SUS) na esfera municipal.
14. Citados regularmente, conforme avisos de recebimento juntados aos autos (peças 52 e 64) , os responsáveis não apresentaram qualquer manifestação nos autos no prazo fixado, podendo ser considerados revéis, dando-se prosseguimento ao processo, de acordo com o art. 12, § 3º, da Lei 8.443/1992.
15. Ao não apresentar alegações de defesa, os responsáveis abriram mão de exercer o direito ao contraditório e à ampla defesa, princípios insculpidos na Constituição da República Federativa do Brasil de 1988, bem como deixaram de produzir provas da regular aplicação dos recursos sob sua responsabilidade.
16. Conforme assentado na jurisprudência deste TCU, em sede de processos de contas, a configuração da revelia não gera presunção de veracidade das irregularidades atribuídas aos responsáveis revéis, sendo indispensável ao julgamento pela irregularidade das contas a presença de prova suficiente da materialidade e autoria das práticas contrárias à lei (Acórdão 4704/2014-TCU-Primeira Câmara - Rel. Min. Bruno Dantas, 2369/2013-TCU-Primeira Câmara - Rel. Min. Benjamin Zymler, 2070/2015-TCU-Plenário - Rel. Min. Vital do Rêgo, dentre muitos outros) .
17. Nesse sentido, verifica-se que estão adequadamente caracterizados e lastreados em evidências os ilícitos praticados e as respectivas responsabilidades, conforme indicado pareceres lançados nos autos e acima sintetizados.
18. Portanto, não tendo sido contestadas as imputações veiculadas na citação efetivada, permanecem caracterizadas as irregularidades apontadas no relatório de auditoria do Denasus, no Relatório Completo do Tomador de Contas Especial e na instrução inicial elaborada por esta Unidade Técnica.
Exame da boa-fé na conduta dos responsáveis
19. Considerando que os Srs. Marcos Antônio Nunes Barreto e José Gerardo Vale Matos não se manifestaram acerca das irregularidades a eles imputadas e considerando a ausência de indícios nesse sentido nos autos, não se pode reconhecer a ocorrência de boa-fé em suas condutas, podendo este Tribunal, desde logo, proferir o julgamento de mérito pela irregularidade das contas, conforme combinação dos §§ 2º e 6º do art. 202 do Regimento Interno do TCU.
20. Esse entendimento está amparado em vasta jurisprudência desta Corte de Contas, a exemplo dos Acórdão 133/2015-TCU-Primeira Câmara (Rel. Min. Bruno Dantas) , 2455/2015-1ª Câmara (Rel. Min. Bruno Dantas) , 3604/2015-1ª Câmara (Rel. Min. Bruno Dantas) , 5070/2015-2ª Câmara (Rel. Ministro Substituto André de Carvalho) e 2424/2015-Plenário (Rel. Min. Benjamin Zymler) .
Exame da Configuração da Prescrição da Pretensão Punitiva
21. Observa-se ter se consumado, em relação aos ilícitos objeto deste feito, a prescrição da pretensão punitiva por parte do TCU que, nos termos do entendimento firmado no Acórdão 1441/2016-TCU-Plenário - Rel. Min. Benjamin Zymler, subordina-se ao prazo geral de prescrição indicado no art. 205 do Código Civil, qual seja, dez anos contados a partir da data de ocorrência da irregularidade sancionada, nos termos do art. 189 do Código Civil.
22. As irregularidades discutidas nesta TCE ocorreram nos exercícios de 2004 e 2005, portanto há mais de 10 anos. O ato que ordenou a citação foi emanado em 25/8/2018, mais de 10 anos após as práticas impugnadas. Em tais circunstâncias, não se afigura viável aplicação aos responsáveis das sanções previstas na Lei 8.443/1992.
INFORMAÇÕES ADICIONAIS
23. Informa-se que não foram encontrados débitos imputáveis ao responsável em outros processos em tramitação neste Tribunal.
CONCLUSÃO
24. Ante as análises acima efetuadas, conclui-se que as contas do Srs. Marcos Antônio Nunes Barreto e José Gerardo Vale Matos devem ser julgadas irregulares, com a consequente condenação ao ressarcimento dos débitos a eles imputados na citação.
25. Impõe-se, ainda, a proposição de autorização para cobrança judicial da dívida, caso não atendidas as notificações, bem como de remessa de cópia dos elementos pertinentes ao Ministério Público da União, atendendo, assim, ao disposto no art. 16, § 3º, da Lei 8.443/1992 c/c o art. 209, § 7º, do Regimento Interno/TCU.
PROPOSTA DE ENCAMINHAMENTO
26. Diante do exposto, submetem-se os autos à consideração superior, propondo:
a) Considerar revéis, para todos os efeitos, os Srs. Marcos Antônio Nunes Barreto e (XXX.044.353-XX) e José Gerardo Vale Matos (XXX.762.353-XX) , dando-se prosseguimento ao processo, nos termos do art. 12, § 3º, da Lei 8.443/1992 c/c o art. 202, § 8º, do RI/TCU;
b) Com fundamento nos arts. 1º, inciso I, 16, inciso III, alínea ‘c’, da Lei 8.443/1992 c/c os arts. 19, caput, e 23, inciso III, da mesma Lei, e com arts. 1º, inciso I, 209, inciso III e IV, 210 e 214, inciso III, do Regimento Interno do TCU, julgar irregulares as contas de Marcos Antônio Nunes Barreto e (XXX.044.353-XX e) e José Gerardo Vale Matos (XXX.762.353-XX) , condenando-os ao pagamento das quantias a seguir especificadas, com a fixação do prazo de quinze dias, a contar da notificação, para comprovarem, perante o Tribunal (art. 214, inciso III, alínea ‘a’, do Regimento Interno) , o recolhimento da dívida aos cofres do Fundo Nacional de Saúde, atualizadas monetariamente e acrescidas dos juros de mora, calculados a partir das datas discriminadas até a data do recolhimento, e com o abatimento de valores acaso já satisfeitos, na forma prevista na legislação em vigor:
Responsável: Marcos Antônio Nunes Barreto (XXX.044.353-XX) 
Débito:
	Data de ocorrência
	Valor Histórico (R$) 

	8/12/2004
	5.003,10

	24/12/2004
	360,00

Responsável: José Gerardo Vale Matos (XXX.762.353-XX) 
Débito:
	Data de ocorrência
	Valor Histórico (R$) 

	4/5/2005
	104.847,75

	5/5/2005
	5.800,00

	13/5/2005
	5.551,15

	18/5/2005
	14.653,06

	18/5/2005
	45.528,33

	18/5/2005
	26.674,79

	18/5/2005
	49.000,00

	16/6/2005
	152.556,25

	23/6/2005
	800,00

	14/7/2005
	5.000,00

	14/7/2005
	1.327,23

	18/7/2005
	1.306,80

	18/7/2005
	2.000,00

	21/7/2005
	160.000,00

c) autorizar, desde logo, nos termos do art. 28, inciso II, da Lei 8.443/1992 c/c o art. 219, inciso II, do RI/TCU, a cobrança judicial da dívida caso não atendidas as notificações;
d) autorizar, desde logo, com fundamento no art. 26, da Lei 8.443/1992 c/c o art. 217, do Regimento Interno do TCU, caso seja do interesse dos responsáveis, o parcelamento da dívida em até 36 parcelas, incidindo, sobre cada uma, os encargos legais devidos, sem prejuízo de alertá-la de que, caso opte por essa forma de pagamento, a falta de comprovação do recolhimento de qualquer parcela implicará o vencimento antecipado do saldo devedor, nos termos do art. 26, parágrafo único, e 59, da Lei 8.443/1992 c/c o art. 217, § 2º, do Regimento Interno do TCU; e
e) encaminhar cópia da deliberação ao Procurador-Chefe da Procuradoria da República no Estado do Ceará, nos termos do § 3º do art. 16 da Lei 8.443/1992 c/c o § 7º do art. 209 do Regimento Interno do TCU, para adoção das medidas que entender cabíveis; e comunicar-lhe que o relatório e o voto que a fundamentarem podem ser acessados por meio do endereço eletrônico www.tcu.gov.br/acordaos e que, caso haja interesse, o Tribunal pode enviar-lhe cópia desses documentos sem qualquer custo.”
É o relatório.

não há

Procurador Júlio Marcelo de Oliveira.

TOMADA DE CONTAS ESPECIAL. Fundo Nacional de Saúde. Município de Icó/CE. Não comprovação da boa e regular aplicação de parte dos recursos integrantes do Bloco da Atenção Básica repassados pelo FNS ao Fundo Municipal de Saúde nos exercícios de 2004 e 2005. Citação. Revelia. Contas irregulares. Débito. Prescrição da pretensão punitiva.

TOMADA DE CONTAS ESPECIAL (TCE)

Secretaria de Controle Externo de Tomada de Contas Especial (Secex/TCE).

Trata-se de tomada de contas especial (TCE) instaurada pelo Fundo Nacional de Saúde (FNS) em desfavor de Marcos Antônio Nunes Barreto e José Gerardo Vale Matos, ex-Secretários Municipais de Sáude, em razão da não comprovação da boa e regular aplicação de parte dos recursos integrantes do Bloco da Atenção Básica repassados pelo FNS ao Fundo Municipal de Saúde do Município (FMS) de Icó/CE nos exercícios de 2004 e 2005.
Em procedimento fiscalizatório realizado pelo Departamento Nacional de Auditoria do SUS (Denasus) , a partir de solicitação do FNS, foram quantificados os danos causados por irregularidades na aplicação de recursos do Piso de Atenção Básica (PAB) no referido município e identificados os gestores responsáveis, em cumprimento à determinação deste Tribunal de Contas contida no Acórdão 2534/2008-TCU-Segunda Câmara.
Na fase interna da TCE, o órgão concedente concluiu pela impugnação das despesas no valor de R$ 580.408,46, referentes, basicamente, a valores pagos ao Instituto Brasileiro de Ações Integradas (Ibrai) , com recursos do PAB retirados da conta corrente do FMS de Icó/CE no exercício de 2005, sem correspondente documentação comprobatória. O Controle Interno anuiu a esse posicionamento.
No âmbito do TCU, os responsáveis foram regularmente citados. Entretanto, o prazo regimental transcorreu sem que fossem apresentadas alegações de defesa ou efetuado o recolhimento do débito. Dessa forma, devem ser considerados revéis, dando-se prosseguimento ao processo, conforme estabelece o art. 12, § 3º, da Lei 8.443/1992.
Corroboro as análises empreendidas pela unidade instrutora, as quais contaram com a anuência do Ministério Público junto ao TCU, razão pela qual incorporo os fundamentos apresentados às minhas razões de decidir.
Considerando que as informações presentes nos autos não permitem constatar a regular aplicação dos recursos repassados, e que, mesmo tendo sido oportunizada a defesa dos responsáveis, tanto perante o órgão concedente quanto no âmbito desta Corte de Contas, eles não se desincumbiram desse ônus, não há o que se aproveitar em favor deles.
É cediço que a realização de pagamentos sem o devido suporte documental que demonstre a efetiva contraprestação em bens e serviços acarreta a presunção relativa da existência de dano ao erário, conforme entendimento jurisprudencial pacífico desta Corte de Contas. 
Como bem pontuado pela unidade instrutora, na seara do Direito Financeiro, cabe ao responsável demonstrar, por meio da documentação exigida na legislação de regência, a boa e regular aplicação dos recursos públicos federais geridos, em obediência ao disposto nos arts. 70, parágrafo único, da Constituição Federal; 93 do Decreto-Lei 200/1967; e 66 e 145 do Decreto 93.872/1986. 
Assim, diante da não apresentação de defesa e da ausência de indícios de que os responsáveis tenham agido de maneira diligente ou adotado quaisquer medidas para resguardar o erário, reputo não ser possível reconhecer a boa-fé, o que autoriza o imediato julgamento definitivo de mérito de suas contas, nos termos do art. 202, § 6º, do Regimento Interno do TCU. 
Nesse cenário, exsurge o dever de julgar irregulares as contas dos responsáveis, imputando-lhes débito, com amparo no art. 19 da Lei Orgânica do TCU.
Tendo em vista que as irregularidades tratadas na TCE se referem a recursos que foram transferidos em 2004 a 2005 e geridos naqueles exercícios, e considerando que a emissão do pronunciamento da Secex-TCE pela citação dos responsáveis ocorreu em 2/10/2018 (peças 49 e 50) , operou, nesse caso, a prescrição da pretensão punitiva no âmbito do TCU (Acórdão 1441/2016-TCU-Plenário) , razão pela qual não deve ser aplicada aos responsáveis a multa prevista no art. 57 da Lei 8.443/1992. 
	Ante o exposto, voto por que o Tribunal adote o Acórdão que ora submeto à deliberação deste Colegiado.
TCU, Sala das Sessões Ministro Luciano Brandão Alves de Souza, em 18 de junho de 2019.
Ministro BRUNO DANTAS 
Relator